---
title: "Actividad 2"
author: "Edimer David Jaramillo, Luis Gabriel González Herrera"
date: "1 de octubre de 2018"
output: html_document
---

```{r setup, include=FALSE}
knitr::opts_chunk$set(echo = TRUE)
```

# Coerción en R

La coerción en R es de dos tipos:

  - Implícita
  - Explícita

```{r}
# Implícita
coer.imp <- c(2, "Texto", TRUE)
coer.imp
class(coer.imp) #Class para obtener el tipo de dato
```

```{r}
# Explícita
as.numeric(coer.imp)
as.logical(coer.imp)
```

```{r}
#Esta es una lista
mi.lista1 <- list(a1 = c(1, 2), a2 = c("Rojo", "Verde"),
                  a3 = factor(x = c("Hombre", "Mujer")))
mi.lista1
df <- as.data.frame(mi.lista1)
```

# Subconjuntos en R

```{r}
# Subconjuntos de vectores
prueba <- c(2, 4, 6, 20, 50)
prueba[1] #posición 1
prueba[c(1, 5)] #posición 1 y 5
prueba[1:3] #obteniendo secuencia de 1 a 3.
```

```{r}
# Subconjuntos de matrices
prueba2 <- matrix(data = c(10, 15, 20, 50), nrow = 3, ncol = 2)
prueba2
prueba2[2, 1]
prueba2[c(2, 3), 2]
```

```{r}
#Subconjuntos de listas
mi.lista1
mi.lista1$a2
mi.lista1$a2[2]
mi.lista1[[2]][2]
```

```{r}
#Subconjuntos en bases de datos
head(iris)
iris[1,]
iris[iris$Sepal.Length > 6.5, ]
iris[iris$Sepal.Length > 6.5, "Species"]
```

# Concatenar datos

Para concatenar datos existen dos funciones de gran utilidad:

  - cbind: pega por columnas
  - rbind: pega por filas

```{r}
x <- c(1:5)
x
y <- c(6:10)
y

#Concatenando por fila
rbind(y, x)

#Concatenando por columna
cbind(x, y)
```

# Lectura de datos

```{r, eval=FALSE}
creditos <- read.csv(file = "Colocaciones_De_Credito_Sector_Agropecuario_2017.csv",
                     sep = ",", encoding = "UTF-8")
head(creditos)
```

# Escritura de datos

```{r, eval=FALSE}
write.csv(x = creditos, file = "Creditos.csv", row.names = FALSE)
```

# Conversión a formato .Rdata

  - save(): guardar en formato .Rdata.
  - load(): importar en formato .Rdata.
  
```{r, eval=FALSE}
save(creditos, file = "Creditos_2017.Rdata")
```

```{r}
load(file = "Creditos_2017.Rdata")
```

# Actividad 2

```{r}
load(file = "Creditos_2017.Rdata")
```

## Estructura interna

```{r}
str(creditos)
```

# Dimensión de la base de datos

```{r}
dim(creditos)
```

# Créditos 2

```{r}
filas <- creditos$Valor.Inversion >= 100000 & creditos$Valor.Inversion <= 500000000
columnas <- c("Mes", "Tipo.Productor", "Valor.Inversion",
              "Departamento.Inversion", "Departamento.de.Colocacion.de.Credito",
              "Plazo", "Genero") 

creditos2 <- creditos[filas, columnas]
```

# Cambiando nombres de créditos 2

```{r}
names(creditos2)
names(creditos2) <- c("Mes", "TipoPro", "Valor", "DeptoInv",
                      "DeptoCol", "Plazo", "Genero")
names(creditos2)
```

# Estructura interna de créditos 2

```{r}
str(creditos2)
creditos2$Mes <- as.factor(creditos2$Mes) #una manera
creditos2[, 1] <- as.factor(creditos2[, 1]) #segunda manera
creditos2[, "Mes"] <- as.factor(creditos2[, "Mes"]) #tercera manera

str(creditos2)
```

# Frecuencia absoluta por género

```{r}
table(creditos2$Genero)
```

# Frecuencia relativa por género

```{r}
prop.table(table(creditos2$Genero))
```

**Conclusión:** de 410942 créditos agropecuarios ejecutados en el año 2017, 270328 corresponden a hombres, 115828 a mujeres y 24786 a sociedades. En términos porcentuales dichos resultados equivalen a 65.78%, 28.18% y 6.03%, para hombres, mujeres y sociedades, respectivamente.

# Frecuencia relativa por tipo de productor

```{r}
prop.table(table(creditos2$TipoPro)) * 100
```

# Créditos mensuales en Antioquia

```{r}
#Filtrando Antioquia
credAnt <- creditos2[creditos2$DeptoInv == "ANTIOQUIA", ]

# Frecuencia absoluta por mes en Antioquia
table(credAnt$Mes)
```

# Departamento de inversión vs colocación

```{r}
fabs <- table(creditos2$DeptoInv == creditos2$DeptoCol)
fabs
prop.table(fabs)
```

```{r}
#Diferentes
table(creditos2$DeptoInv != creditos2$DeptoCol)
```


# Consultas

## Consulta 1

¿En qué departamento existe la mayor inversión?

```{r}
# Promedio de inversión
medias <- tapply(creditos2$Valor, creditos2$DeptoInv, mean)
max(medias) #Amazonas
min(medias) #Vaupés
medias

# Máximo
maximo <- tapply(creditos2$Valor, creditos2$DeptoInv, max)
maximo

# Sumatoria del valor de inversión por departamento
sumatoria <- tapply(creditos2$Valor, creditos2$DeptoInv, sum)
sumatoria
```

## Consulta 2

¿Cómo es la frecuencia absoluta por género en cada departamento?

```{r}
table(creditos2$DeptoInv, creditos2$Genero)
prop.table(table(creditos2$DeptoInv, creditos2$Genero)) * 100
```

## Consulta 3

¿El plazo de los créditos es igual entre hombres y mujeres?

```{r}
tapply(creditos2$Plazo, creditos2$Genero, mean)
tapply(creditos2$Plazo, creditos2$Genero, max)

```

